Inventaris van het archief van Johan de Witt, raadpensionaris van Holland, 1653-1672
Nationaal Archief, Den Haag
- Ingekomen correspondentie, gericht aan de Staten van Holland, C
  - Remonstranties, rekesten, proposities aan de Staten van Holland, C.5
    - Ingezetenen van het gewest Holland, C.5.5
      - Belastinginning, C.5.5.5
        - Rekesten en missiven van overige georganiseerde afzenders uit Holland aan de Staten van Holland, 1653-1660; 489-492
          - Holland, de vrouwen van het scheepsvolk uit de zeesteden in -, wier mannen in Tunis en Algiers als slaven zijn verkocht, 1660, 491
          - Joodse natie, de oudsten van de -, residerende te Amsterdam, 1658, 492
        - Rekesten en missiven van overige individuele afzenders uit Holland aan de Staten van Holland, 1653-1671; 493-529
          - Berch, Gerrit ten - c.s. als beschadigde borgen van Gaeff Laeckeman te Leiden, 1655, 493
          - Bergh, Albert graaf van den -, markies van Bergen-op-Zoom, baron van Boxmeer, 1670, 494
          - Boccabello, Julius -, heer van Ophombeke, secretaris van de koning van Spanje in de Chambre mi-parti, 1656, 495
          - Boreel, Jan -, hofmeester van de prins van oranje, 1666, 496
          - Cortenaer, Egbert Meeusz. -; Chatharina Adriaensdr., weduwe van luitenant-admiraal -, 1665-1666, 497
          - Coulster, de weduwe van kapitein Willem -, 1653, 498
          - Doubleth, Johan en Philips, erfgenamen van wijlen Philips Doubleth, ontvanger-generaal van de Republiek, 1671, 499
          - Duyve, Johan -, koopman te Hannover, gedetineerde in de gevangenis van het Hof van Holland, 1666, 500
          - Gillis, Pieternella -, weduwe van Ruth Maximiliaansz. van Waert, kapitein bij het Admiraliteitscollege op de Maze, en de voogden van zijn kinderen, 1666, 501
          - Goutswaert, de kinderen en erfgenamen van Pieter Cornelisz. -, 1660, 502
          - Groot, de kinderen en erfgenamen van Hugo de -, 1655-1661, 503
          - Hal, Laurens Aldersz. -, schipper te Vrijenhoeve Cappel, 1653, 504
          - Heyden, Hendrick Jacobsz. van der -, postmeester van Rotterdam, 1653, 505
          - Honywood, Robert - de jonge, 1659, 506
          - Hoochtwout, Gerrit Symonsz. -, 1655, 507
          - Houve, de executeurs-testamentair van Margaretha Leendertsz. van der -, 1660, 508
          - Kriwitz, Jacob -, de weduwe, zonen en erfgenamen van -, 1653, 509
          - Lampsius, Adriaen - en Daniël Schorer namens de erven van Cornelis Lampsius, 1664, 510
          - Lauwijck, Josina van -, weduwe van Holgar Rosencrans, Deens militair, 1659, 511
          - Mathenesse, Gijsbert heer van -, 1668, 512
          - Melis, Jan -. advocaat van de Raad van Vlaanderen te Gent, 1659, 513
          - Nassau, gravin-douairière van -, 514
          - Oldenbarnevelt, Elias van -, en Johan van Santen, erfgenamen van -, 1660, 515
          - Pergens, Jacob -, Wijnant Schuyl van Walhoorn en Jacob Rijckaert, kinderen en erfgenamen van Margareta thibaut, weduwe van Guillaum Bartholotti de oude, 1670, 516
          - Rhooden, Pieter van -, heer van Rhoon en Pendrecht, 1660-1661, 517
          - Riccen, Franco - en Daniel Fannius, voogden en bloedverwanten van Catharina van Orliens, 1664, 518
          - Sixti, Johan -, 1671, 519
          - Solms, Louise Christine, gravin van -, douarière van Brederode, 1656-1666, 520
          - Stanhope, Catharina -, weduwe van Johan van den Kerckhove, luitenant-houtvester van Holland, 1660, 521
          - Swanenburch, Silvester -, secretaris van het baljuwschap Rijnland, 1653, 522
          - Talmont en Tarante, prinses van -, echtgenote van Henri Charles de la Tremouïlle, prins van -, 1656, 523
          - Wassenaer, Jacob van -, heer van Obdam, 1656, 524
          - Wassenaer-Obdam, Jacob van -, luitenant-admiraal, de weduwen van de soldaten van de compagnie guardes aan bord van het schip van -, 1665, 525
          - Wes, Abel -, en Johan van Loon, postboden van Den Haag op Vlaanderen en Brabant, 1653, 526
          - With, Witte Cornelisz. de -, de weduwe, schoonzoon en voogden van de kinderen van wijlen -, 1659, 527
          - Zwieten, Jacob van -, notaris te Amsterdam, 1660, 528
          - ???, 529
    - Overige afzenders binnen de Republiek, C.5.6
      - Missiven van leden van het Huis van Oranje aan de Staten van Holland, 1653-1670; 530-533
        - Amalia van Solms, prinses (douarière )van Oranje, 1654-1666, 530
        - Amalia en Mary Stuart, 1653, 531
        - Mary Stuart, prinses (royale) van Oranje, 1660, 532
        - Willem III Hendrik, prins van Oranje, 1669-1670, 533
      - Missive van G. Walrich, ontvanger-generaal van Friesland, aan de Staten van Holland, 1665; 534
      - Rekesten en remonstranties van geïnteresseerden in de Tielerwaard aan de Staten van Holland, 1653-1654; 535
      - Remonstrantie van de dijkgraaf en hoogheemraden van de Lekdijk benedendams en de Lopikerwaard, 1656; 536
        Hierbij remonstranties van dezelfde afzenders aan de Staten van Utrecht benevens van de genoemde Staten aan de gravin-douairière van Brederode.
      - Missive van Jan Stoet, burger van Sluis in Vlaanderen, aan de Staten van Holland, 1661; 537
      - Missive van schepenen, gezworenen en raden van 's-Hertogenbosch en regeerders van de Meierij aan de Staten van Holland, 1665; 538
      - Rekesten van buitenlandse gezanten in de Republiek aan de Staten van Holland, 1653-1668; 539-540
        - Davidson, William -, resident van Engeland in de Republiek, 1668, 539
        - Richard, Jacques-, consul-generaal van Spanje te Amsterdam, 1653, 540
      - Missiven van afgevaardigden van steden en standen-vertegenwoordigingen buiten de Republiek, 1654-1658; 541-548, xxx
        - keurvorsten en standenvertegenwoordiging, 1655, 541
          Betreft een memoriaal inz. het graafschap Lingen.
        - Bremen, afgezanten van -, 1654-1655., 542
        - Emden, gedeputeerden van -, 1654, 543
        - Emmerick, Christian Rademacher, gedeputeerde van -, 1659, 544
        - Oost-Friesland, gedeputeerden van de stenden van -, 1657, 545
        - Danzig, 546-548; 1956-1657
          - gedeputeerde van -, 1656-1657, 546
          - Christian Schröder, gedeputeerde van -, 1657, 547
          - Georg Wüsthoff, gedeputeerde van -, 1657-1658, 548
        - Geneve, N.N. Spanheim, gedeputeerde van Genève, 1656, xxx
    - Nederlandse diplomaten in het buitenland, C.5.7
      - Denemarken, C.5.7.1
        - Missive van Frederick de Vries, resident in Denemarken, aan de Staten van Holland, 1655; 549
      - Engeland, C.5.7.2
        - Missive van Willem Nieupoort, extraordinaris ambassadeur in Engeland, aan de Staten van Holland, 1658; 550
      - Frankrijk, C.5.7.3
        - Missiven van Jacob Boreel, ambassadeur in Frankrijk, aan de Staten van Holland, 1660; 551
      - Spaanse Nederlanden, C.5.7.4
        - Missiven van ... Sasburch, resident in de Spaanse Nedelranden, aan de Staten van Holland, 1668; 552
      - Spanje en Beide Siciliën, C.5.7.5
        - Missive van Frederick van den Hoven, waarnemend consul te Malaga, aan de Staten van Holland, 1655; 553
        - Missive van Nicolaes Warmont, consul te Napels, aan de Staten van Holland, 1657; 554
        - Missive van Isaack van Swanenburch, consul te San Lucar en Sevilla, aan de Staten van Holland, 1655; 555
      - Turkije, C.5.7.6
        - Missiven van Leonius Warnerus, resident te Constantinopel, aan de Staten van Holland, 1662; 556
      - Zweden, C.5.7.7
        - Missive van ... Heyns, resident in Zweden, aan de Staten van Holland, 1661; 557
    - Overige afzenders in het buitenland, C.5.8
      - Missive van Casper Haginier, openbaar notaris bij de Secrete Raad van Zijne Majesteit en de Soevereine Raad in Brabant, te Brussel, aan de Staten van Holland, 1656; 558
      - Missive van Christiaan Adolf, hertog van Holstein-Sonderburg, aan de Staten van Holland, 1668; 559
      - Missive van J.G. Milan,factor-generaal van de koning van Denemarken, aan de Staten van Holland, 1672; 560
      - Missive van de prinses van Zollern aan de Staten van Holland, 1658; 561
  - Missiven van de Admiraliteitscolleges aan de Staten van Holland, C.6
    Oude inv.nrs. 2703-2705.
    - Missiven van het college ter Admiraliteit op de Maze aan de Staten van Holland, 1653-1672; 562-563
      - 1653-1663, 562
      - 1664-1672, 563
    - Missiven van het college ter Admiraliteit te Amsterdam aan de Staten van Holland, 1653-1672; 564-567
      - 1653-1655, 564
      - 1656-1664, 565
      - 1665-1666, 566
      - 1667-1672, 567
    - Missiven van het college ter Admiraliteit in het Noorderkwartier aan de Staten van Holland, 1653-1672; 568-569
      - 1653-1664, 568
      - 1665-1672, 569
    - Missiven van verschillende colleges ter Admiraliteit aan de Staten van Holland, 1666; 570
  - Missiven van de gedeputeerden op 's Lands vloot en gedeputeerden te velde aan de Staten van Holland, C.7
    Oude inv.nrs. 2706-2707.
    - Gedeputeerden op 's Lands vloot, C.7.1
      - Missiven van Cornelis Witsen en Johan de Witt Johansz., gedeputeerden op 's Lands vloot, aan de Staten van Holland, 1665 apr - nov; 571-576
        - 1665 apr, 571
        - 1665 mei, 572
        - 1665 jun, 573
        - 1665 jul - aug, 574
        - 1665 sep., 575
        - 1665 okt-nov, 576
      - Missiven van Cornelis Witsen en Johan de Witt Johansz., gedeputeerden op 's Lands vloot, aan de Staten van Holland, 1666 mei - okt; 577-578
        - 1666 mei - jun, 577
        - 1666 jul - okt, 578
      - Missiven van Cornelis de Witt, gevolmachtigde op 's Lands vloot, aan de Staten van Holland, 1667 jun - aug; 579
      - Missiven van Cornelis de Witt, gevolmachtigde op 's Lands vloot, aan de Staten van Holland, 1672 mei - jun; 580
      - Missiven, voornamelijk van mr. Cornelis de Witt, gedeputeerde op 's Lands vloot, aan de raadpensionaris, 1672 mei 19 - juni 6; 581
    - Gedeputeerden te velde, C.7.2
      - Missiven van jhr. Johan van Merode en Cornelis de Witt, gedeputeerden te velde, aan de Staten van Holland, 1665 sep - dec; 582-584
        - 1665 sep.-okt., 582
        - 1665 nov., 583
        - 1665 dec., 584
      - Missiven van mr. Hiëronymus Beverningk, gedeputeerde te velde, aan de Staten van Holland, 1672 jun - juli en dec; 585
  - Missiven van vlootvoogden aan de Staten van Holland, C.8
    Oude inv.nrs. 2708-2708*.
    - Missiven van Maerten Harpertsz. Tromp, luitenant-admiraal van de Admiraliteit op de Maze, aan de Staten van Holland, 1653; 586
    - Missiven van Michiel Adriaensz. de Ruyter, vice-admiraal van de Admiraliteit in Amsterdam, aan de Staten van Holland, 1653-1666; 587
    - Missiven van Jacob van Wassenaer Obdam, luitenant-admiraal van de Admiraliteit op de Maze, aan de Staten van Holland, 1653-1665; 588
    - Journaal van Jacob van Wassenaer Obdam, luitenant-admiraal van de Admiraliteit op de Maze, wegens zijn toch naar de Oostzee, 1658-1659; 589
      Voorin aantekening, genomen uit lias met remonstrantiën, rekesten enz. ter vergadering van de Staten van Holland, ingediend in het jaar 1659.
    - Missiven van Witte Cornelisz. de With, vice-admiraal van de Admiraliteit op de Maze, aan de Staten van Holland, 1653; 590
  - Missiven van verschillende plaatsen, C.9
    Oude inv.nrs. 2709-2716.
    - Generaliteitscolleges en -functionarissen, C.9.1
      - Missiven va de Staten-Generaal aan de Staten van Holland inzake de ratificatie van het verdrag met Denemarken, gesloten te Kopenhagen op 16 augustus 1656, 591
      - Extract-resolutie van de Staten-Generaal over de resident van Brunswijk-Lüneburg en de Hanzesteden, 1671 aug 3; 592
      - Missiven van Admiraliteitscolleges aan de Staten van Holland, 1653-1662; 593-594
        - Admiraliteit op de Maze, 1654 en 1662, 593
        - Admiraliteit in Zeeland, 1653, 594
      - Missiven van gedeputeerden en commissarissen op 's Lands vloot en te velde aan de Staten van Holland, 595-615
        - Aggertsz., Jacob -, commissaris, 595
        - Burch, Coenraet -, gecommitteerden tot de inkoop van vivres voor Kopenhagen te Amsterdam, 596
        - Cant, mr. Floris -, gedeputeerde, 597
        - Halewijn, A. van -, gedeputeerde, 598
        - Hasselaer, Gerard - gedeputeerde, 599
        - Honert, Johan van den -, Cornelis Witsen en Jacob van den Nieustadt, gedeputeerden, 600
        - Kievit, mr. Johan -, gedeputeerde, 601
        - Knijff, Hendrick -, commissaris, 602
        - Meerman, Dirck -, Gerard Hasselaer en Gerrit Twisch, gedeputeerden op 's Lands vloot bij luitenant-admiraal Tromp, 603
        - Meerman, J., 604
        - Meerman, J. -, en C. Burgh, gecommitteerden tot de inkoop van vivres voor Kopenhagen te Amsterdam, 605
        - Meerman, W. -, G. Geelvinck en Reynier Langewagen, gecommitteerden naar het district van den Maze, 606
        - Nieustadt, Jacob van den -, haar Ho:Mo: gedeputeerde op Den Helder, 607
        - Nieustadt, Jacob van den -, en Dirck Pietersz. Roothooft, 608
        - Quack, Jacob -, commissaris, 609
        - Reus, Johan de -, mr. Jonasse en Pieter van den Bergh, commissarissen te Hellevoetsluis, 610
        - Roothooft, Dirck Pietersz. -, gedeputeerde, 611
        - Teffelen, dr. Willem van -, J. Meerman en Gerard van Vladerachen, gecommitteerden naar Texel, 612
        - Velsen, 613; J. van -, commissarissen te Hellevoetsluis
        - Witt, mr. Cornelis de -, 614
        - Witt, gecommitteerde, mr. Cornelis de, 615
      - Missiven van gedeputeerden en commissarissen op 's Lands vloot en te velde aan de raadpensionaris, 616A-617B
        - Cant, mr. Floris -, gedeputeerde, 1666, 616A; 5 stukken
        - Fannius, Daniël -, commissaris, 1662, 616B; 1 stuk
        - Geelvinck, G. -, mr. Adriaen Paets en Reynier Langewagen, gedeputeerden, 617A
          ONTBREEKT
        - Meerman, J. -, en C. Burgh, gecommitteerden tot de inkoop van vivres voor Kopenhagen te Amsterdam, 617B
      - Missiven van ..., gedelegeerden in de Chambre-mi-parti, 1653 - 1658; 618; 13 stukken
      - Missiven van bewindhebbers van de West-Indische Compagnie, 1655; 619-620
        - bewindhebbers van de Kamer te Amsterdam inzake de betaling van trainspersonen, gediend hebbend in Brazilië, 1655, 619
        - gecommitteerde bewindhebbers tot het werk van de generale rekenkamer van de West-Indische Compagnie, 1655, 620
    - Bovengewestelijke colleges en functionarissen, C.9.2
      - Missive van Hel..... Beaumont, president van de Hoge Raad, betreffende het plakaat tegen het schaken van jongelieden, 1664; 621
    - Gewestelijke colleges en functionarissen, C.9.3
      - Extract-resoluties van de Staten van Holland, 1663, 622
      - Missiven van de gecommitteerden tot het redres der kohieren van de 1000e penning, 1653; 623; 6 stukken
      - Missiven van Dirck Meerman, Nicolaes Vivien en Adriaen Jongknecht, gecommitteerden vanwege de Staten naar Zeeland, aan de Staten van Holland, 1667; 624; 7 stukken
      - Missive van de penningmeesteren vanwege de stad Delft van het College van de Grote Visserij aan de Staten van Holland, 1660; 625
    - Plaatselijke colleges en functionarissen binnen Holland, C.9.4
      - Missiven van regeringscolleges en functionarissen van stemhebbende steden aan de Staten van Holland, 1653-1671; 626-684
        - Alkmaar, 626-628
          - Burgemeesteren en regeerders, 1653-1667, 626
          - Burgemeester en vroedschappen, 1653, 627
          - Veen, Jacob van -, officier, 1653-1663, 628
        - Amsterdam, 629-632
          - Burgemeesteren en regeerders, 1653-1670, 629
          - Burgemeesteren en regeerders, 1653-1668, 630
            Geadresseerd aan de Gecommitteerde Raden.
          - Schepenen, 1670, 631
          - Reynst, Lambertus -, hoofdofficier, 1657-1663, 632
        - Brielle, 633-634
          - Burgemeesteren en raden van -, 1663-1667, 633
          - Briell, G. -, baljuw, 1658-1665, 634
        - Delft, 635-637
          - Burgemeesteren en regeerders, 1653-1668, 635; 1 omslag
          - Schout en schepenen, 1662, 636; 1 stuk
          - Banten, F. -, schout, 1662, 637; 1 stuk
        - Dordrecht, 638-639
          - Burgemeesteren en regeerders, 1653-1670, 638; 1 omslag
          - Burgemeesteren en regeerders, 1653-1670, 639; 1 omslag
            Gericht aan de gedeputeerden.
        - Edam, 640-642
          - Burgemeesteren en raden, 1663-1667, 640; 4 stukken
          - Burgemeesteren en vroedschappen, 1655-1665, 641; 6 stukken
          - Brasker, Jacob -, officier, 1663, 642; 1 stuk
        - Enkhuizen, 643-646
          - Burgemeesteren en regeerders, 1653-1668, 643; 17 stukken
          - Burgemeesteren en vroedschappen, 1655, 644; 1 stuk
          - Lakenman, Frederick -, officier, 1663, 645; 3 stukken
          - Haack, Dirck -, officier, 1669, 646; 1 stuk
        - Gorinchem, 647-652
          - Burgemeesteren en regeerders, 1654-1664, 647; 7 stukken
          - Burgemeesteren en vroedschappen, 1653-1670, 648; 1 omslag
          - Vroedschappen, 1653, 649
          - Does, Hendrick van der -, drost, 1663, 650; 1 stuk
          - Zijll, Carel van -, drost en dijkgraaf, 1654-1671, 651; 9 stukken
          - Bevere, N.N. -, 'tollenaer' van Gorinchem, inzake de vrijstelling van Zeeuwse steden, 1663, 652; 1 stuk
        - Gouda, 653-654
          - Burgemeesteren en regeerders, 653; ...
          - Mey, H. -, officier, 1663, 654; 1 stuk
        - Haarlem, 655-658
          - Burgemeesteren en regeerders, 1653-1668, 655
          - Burgemeesteren, schepenen en raden, 1662-1663, 656; 2 stukken
          - Burgemeesteren, schepenen, raden en vroedschappen, 1661-1663, 657; 3 stukken
          - Haarlem, Johan Schatter, officier, 1663, 658; 1 stuk
        - Hoorn, 659-661
          - Burgemeesteren en regeerders, 1653-1668, 659
          - Burgemeesteren en raden, 1655, 660; 1 stuk
          - Bredehoff, Adriaen van -, officier, 1663., 661; 1 stuk
        - Leiden, 662-666
          - Burgemeesteren en regeerders, 1653-1672, 662; 22 stukken
          - Grote Vroedschap, 1653, 663; 1 stuk
          - Schepenen, 1667, 664; 1 stuk
          - Schepenen-commissarissen, 1653, 665; 1 stuk
          - Hoogeveen, Gerard van -, schout, 1654 en 1668, 666; 1 omslag
        - Medemblik, 667-670
          - Burgemeesteren en regeerders, 1653-1658, 667; 2 stukken
          - Burgemeesteren en raden, 1667-1668, 668; 2 stukken
          - Schout, burgemeesteren en schepenen, 1663, 669; 1 stuk
          - Roosterman, Abraham -, officier, 1663, 670
        - Monnickendam, 671-673
          - Burgemeesteren en regeerders, 1653-1665, 671; 7 st
          - Burgemeesteren en raden, 1670, 672; 1 stuk
          - Teding van Berckhout, Simon -, officier, 1657, 673
        - Purmerend, 674-676
          - Burgemeesteren en regeerders, 1653-1669, 674; 8 stukken
          - Burgemeesteren en vroedschappen, 1667-1667, 675; 3 stukken
          - Hinlopen, Jacob Frans -, officier, 1663, 676; 2 stukken
        - Rotterdam, 677-680
          - Burgemeesteren en regeerders, 1653-1672 en z.j, 677; 32 st.
          - Burgemeesteren en regeerders, 1669, 678
            Gericht aan de gedeputeerden ter dagvaart.
          - Baljuw, burgemeesteren en schepenen, 1653, 679; 1 stuk
          - Verboom, François -, officier, 1653-1665, 680; 3 stukken
        - Schiedam, 681-682
          - Burgemeesteren en regeerders, 1654-1665, 681; 2 stukken
          - Burgemeesteren en vroedschappen, 1668, 682; 1 stuk
        - Schoonhoven, 683-684
          - Baljuw, burgemeesteren en schepenen, 1653, 683; 1 stuk
          - Baljuw, burgemeesteren en regeerders, 1663, 684; 1 stuk
      - Missiven van regeringscolleges en functionarissen van stemhebbende steden aan de raadpensionaris, 1653-1671; 685-725
        - Alkmaar, 685-686
          - Burgemeesteren en regeerders, 1659-1670, 685; 20 stukken
          - Egmond van (der) Nijenburch, Jan van -, burgemeester van Alkmaar, ingeland van de Noorder- en Sapmeerpolders, 1658-1659, 686
        - Amsterdam, 687-694
          - Burgemeesteren en regeerders, 1653-1670, 687-690; 1 pak
            - 1653 en 1656-1659, 687
            - 1660-1661, 688
            - 1662-1665, 689
            - 1666-1670, 690
          - Hop, Cornelis -, pensionaris, 1667-1672, 691; 23 stukken
          - Schaep, Gerard -, burgemeester, c.s., 1658-1662, 692; 3 stukken
          - Vogelsangh, Pieter -, pensionaris van Amsterdam en gezant naar Denemarken (1660), 1653-1663 en z.j., 693; 35 stukken
          - Grootenhuys, Pelgrom ten -, schepen en raad, 1669, 694; 1 stuk
        - Dordrecht, 695-698
          - Burgemeesteren en regeerders, 1653-1670, 695; 1 omslag
          - Mewen, Johan van -, burgemeester, 1653-1659, 696; 7 stukken
          - Slingelant, Govert van -, pensionaris, 1655-1663, 697; 24 stukken
          - Blijenborch, Adriaan van -, burgemeester, 1656-1661, 698; 5 stukken
        - Edam, 699
          - Burgemeesteren en regeerders, 1653-1666, 699; 7 stukken
        - Enkhuizen, 700-704
          - Burgemeesteren en regeerders, 1657-1662, 700; 12 stukken
          - Hagha, D. -, burgemeester, 1656, 701; 1 stuk
          - Ham, Joan -, Pieter Vis en Dirck Admirael, burgemeesteren, 1670, 702
          - Ham, Joan -, burgemeester, 1672 1 stuk, 703
          - Pauw, Isaac -, pensionaris, 1654-1670, 704; 36 stukken
        - Gorinchem, 705
          - Burgemeesteren en regeerders, 1661, 705; 2 stukken
        - Gouda, 706
          - Tocht, Jacob van der -, pensionaris van - en gedeputeerde naar Brussel, 1665-1672, 706; 21 stukken
            Eén missive is medeondertekend door B. van Vrijbergen, medegedeputeerde naar Brussel.
        - Haarlem, 707-710
          - Burgemeesteren en regeerders, 1653-1668, 707
          - Fagel, Gaspar -, pensionaris, 1665-1670, 708; 17 stukken
            Onder de missive van 1668 is één missive, die mede is ondertekend door J. van Nijenburch.
          - Strijen, Adriaan van -, pensionaris, 1656-1661, 709; 9 stukken
          - Wael, Jan de -, burgemeester, 1661, 710; 1 stuk
        - Hoorn, 711-712
          - Burgemeesteren en regeerders, 1658-1672, 711; 15 stukken
          - Langewagen, Reynier -, secretaris, ontvanger der gemene middelen, bewindhebber van de kamer Hoorn van de Oost-Indische Compagnie, 1656-1670, 712; 46 stukken
        - Leiden, 713-717
          - Burgemeesteren en regeerders, 1658-1672, 713; 5 stukken
          - Burgersdijck, Pieter -, pensionaris, 1654-1672, 714; 23 stukken
          - Wevelinchoven, Joachim van -, pensionaris, 1659-1665, 715; 5 stukken
          - Wevelinchoven, Johan van -, pensionaris, 1658 1660, 716; 3 stukken
          - Hoogeveen, Gerard van -, schout, 1654 1668, 717; 1 omslag
        - Medemblik, 718-719
          - Burgemeesteren en regeerders, 1658-1668, 718; 7 stukken
          - Boos, Cornelis Jansz. -, burgemeester, 1665, 719; 1 stuk
        - Monnickendam, 720-721
          - Burgemeesteren en regeerders, 1662-68, 720; 3 stukken
          - Burgemeesteren en vroedschappen, 1668., 721; 1 stuk
        - Purmerend, 722-723
          - Burgemeesteren en regeerders, 1659, 722; 1 stk
          - Roothooff, Dirk Pietersz. -, burgemeester, 1661, 723; 1 stuk
        - Rotterdam, 724
          - Burgemeesteren en regeerders, 1658-1672 en z.j., 724; 10 st.
        - Schoonhoven, 725
          - Burgemeesteren en regeerders, 1663, 725; 1 stuk
      - Missiven van regeringscolleges en functionarissen van overige steden aan de Staten van Holland, 1653-1671; 726-756
        - Beverwijk, 726-727
          - Burgemeesteren en regeerders, 1653, 726; 1 stuk
          - Officier, burgemeesteren en regeerders, 1663, 727; 1 stuk
        - Geertruidenberg, 728
          - Schout, schepenen en regeerders, 1653, 728; 2 stukken
        - Goedereede, 729-730
          - Burgemeesteren en regeerders, 1653-1669, 729; 3 stukken
          - Burgemeesteren, regeerders en kerkmeesters, 1654, 730; 1 stuk
        - Heukelum, 731
          - Burgemeesteren en regeerders, 1653, 731
        - Heusden, 732-733